ACORDAO-COMPLETO-2460655

ACÓRDÃO DE RELAÇÃO

ACÓRDÃO DE RELAÇÃO 3174/2021 ATA 5/2021 - PRIMEIRA CÂMARA

Acórdão 3174/2021-TCU-Primeira Câmara
Os Ministros do Tribunal de Contas da União, reunidos em Sessão de 1ª Câmara, ACORDAM, por unanimidade, com fundamento nos arts. 1º, inciso V, e 39, inciso I, da Lei 8.443, de 16 de julho de 1992, c/c o art. 259, inciso I, e 260, § 5º, do Regimento Interno, em considerar prejudicado, por perda do objeto, o exame de mérito do (s) ato (s) de admissão, em face do desligamento ou falecimento do (s) interessado (s) e pela ausência de proposta de ressarcimento de valores indevidamente recebidos, na forma prevista no art. 7º da Resolução/TCU 206/2007, de acordo com os pareceres emitidos nos autos.
1. Processo TC-Processo 004.923/2021-9 (ATOS DE ADMISSÃO) 
	1.1. Interessados: Ana Rosa Fernandes Reis (XXX.539.220-XX) ; Caroline Lima Velasques (XXX.045.090-XX) ; Edna Elisabete Strapazzon (XXX.947.670-XX) ; Esther Graziela Lima Dias Duarte Goncalves (XXX.858.850-XX) ; Geovani Cardoso Nunes (XXX.750.140-XX) ; Jessica dos Santos Nunes (XXX.188.600-XX) ; Jordana da Silva Duarte (XXX.638.550-XX) ; Karine Dias Perlasca (XXX.871.190-XX) ; Larissa Castro Correa Pereira (XXX.156.970-XX) ; Luciano Mattos da Silva (XXX.726.490-XX) ; Maicon Petry (XXX.298.600-XX) ; Mariana Albuquerque Agnes Machado (XXX.865.083-XX) ; Marina Gutierres Ricardo (XXX.697.620-XX) ; Otavio Elkfury Silveira (XXX.113.050-XX) ; Renan da Silva Meireles (XXX.186.280-XX) ; Rodrigo Mazeron Machado (XXX.028.030-XX) ; Sandra Matias Vieira Noe (XXX.600.790-XX) ; Vera Lucia Santos da Cruz (XXX.062.560-XX) ; Veronica Loreto da Silva (XXX.041.620-XX) ; Willie Malavolta e Silva (XXX.326.980-XX) 
	1.2. Órgão/Entidade: Hospital Nossa Senhora da Conceição S.a.
	1.3. Relator: Ministro-Substituto Augusto Sherman Cavalcanti
	1.4. Representante do Ministério Público: Procurador Júlio Marcelo de Oliveira
	1.5. Unidade Técnica: Secretaria de Fiscalização de Integridade de Atos e Pagamentos de Pessoal e de Benefícios Sociais (Sefip) .
	1.6. Representação legal: não há.
	1.7. Determinações/Recomendações/Orientações: não há.

Primeira Câmara

Ana Rosa Fernandes Reis (XXX.539.220-XX); Caroline Lima Velasques (XXX.045.090-XX); Edna Elisabete Strapazzon (XXX.947.670-XX); Esther Graziela Lima Dias Duarte Goncalves (XXX.858.850-XX); Geovani Cardoso Nunes (XXX.750.140-XX); Jessica dos Santos Nunes (XXX.188.600-XX); Jordana da Silva Duarte (XXX.638.550-XX); Karine Dias Perlasca (XXX.871.190-XX); Larissa Castro Correa Pereira (XXX.156.970-XX); Luciano Mattos da Silva (XXX.726.490-XX); Maicon Petry (XXX.298.600-XX); Mariana Albuquerque Agnes Machado (XXX.865.083-XX); Marina Gutierres Ricardo (XXX.697.620-XX); Otavio Elkfury Silveira (XXX.113.050-XX); Renan da Silva Meireles (XXX.186.280-XX); Rodrigo Mazeron Machado (XXX.028.030-XX); Sandra Matias Vieira Noe (XXX.600.790-XX); Vera Lucia Santos da Cruz (XXX.062.560-XX); Veronica Loreto da Silva (XXX.041.620-XX); Willie Malavolta e Silva (XXX.326.980-XX)

AUGUSTO SHERMAN

não há.

Procurador Júlio Marcelo de Oliveira

ATOS DE ADMISSÃO (ADS)

Secretaria de Fiscalização de Integridade de Atos e Pagamentos de Pessoal e de Benefícios Sociais (Sefip).